# 请教外币报表折算问题

提问人：无极 011 时间：2015-12-24 09:42:08
现在我公司需要做外币报表折算（我公司用人民币为记账本位币，需要将报表折算成欧元），想请教一下折算会如何影响报表：
例如，我公司购买了欧元固定资产 100 欧元，记账时折成人民币 1000 元，应付账款 1000 元，假设一直未付款，那么，现在到了资产负债表日，欧元汇率变成 11 人民币兑 1 欧元，我公司做账： 借：财务费用 100 贷：应付 100 然后开始报表折算，我们将固定资产折成1000/11=90.9欧元（不考虑折旧），将应付账款折成 100 欧元, 假设我公司没有任何其他损益、资产负债等，只有股本 1000 元人民币。 那么，问题 1 ：最终的外币报表上其他综合收益会是多少，报表上财务费用如何处理，会体现在未分配利润还是其他综合收益？ 2.请问外币报表折算差额在IFRS下，是计入其他综合收益还是什么别的地方？

回答人：chenyiwei
在折合为记帐本位币以外的其他币种的报表时，资产和负债项目都是采用期末即期汇率，所以你的案例中折合后的货币资金和应付款项都是90.9欧元，无差异。外币报表折算差额计入其他综合收益，但这往往是对权益项目采用历史汇率折算、对损益项目采用平均汇率折算等折算汇率的累计差异所导致的。

提问人：无极 011 时间：2015-12-26 13:15:39
不太明白，为什么折算后，固定资产和应付款都是90.9欧元？应付款项难道不应该是 100 欧元么？ 现在期末财务费用为 100 元人民币，我理解这个财务费用其实在做报表折算时可以用发生日的汇率，而发生日的汇率其实就是资产负债表日的汇率（因为这个未实现汇兑损益就是在那一天应付账款重新折算产生的），所以 在不考虑其他条件时，报表上会产生未分配利润负9.09欧元，也就是说，固定资产90.9,应付 100 ，未分配利润负9.09欧元，报表正好是平的，这种情况下是没有其他综合收益的。不知对否？

回答人：chenyiwei
抱歉前面看错了。应该是固定资产折合90.9欧元，应付 100 欧元，合并报表层面同时出现汇兑损失9.91欧元和外币报表折算差额9.91欧元，这两者不能互相抵销。

提问人：无极 011 时间：2015-12-27 11:05:15
还是不太明白，汇兑损益9.09欧元，会结转到未分配利润里面，那么这个时候，外币报表是：未分配利润负9.09欧元，固定资产90.9，应付 100 ，另外损益表会有财务费用9.09欧元，正好是平的，怎么还会有报表折算差额呢？

回答人：chenyiwei
在实际操作中，汇兑损益 100 元人民币作为利润表项目，要按当期平均汇率折合，相应地期末未分配利润数字也是按当期平均汇率折合的，这样就会出现外币报表折算差额计入其他综合收益的情况。也就是折算汇率差导致。

提问人：心凝释怀 时间：2017-12-06 17:21:46
请教陈版，对于外币报表折算问题，现有一家公司 2017 年 5 月 1 日以现金购买了一家国外子公司，这家子公司以前未折算成人民币报表，请问在购买日做合并报表时，第一次折算成人民币的报表是否就不会存在外币报表折算差额？还是说应该将 2017 年 1 月期初的报表数折算成人民币，之后再将购买日前本期发生的利润表汇率折算与资产负债表汇率折算的差额作为外币报表折算差额？ 还有个问题，请问在购买日后做合并报表时，做模拟调整时编制合并抵消分录，将母公司对子公司投资收益与子公司本年利润分配的金额予以抵消，抵消分录如下： 借：投资收益 年初未分配利润 贷：提取盈余公积 年末未分配利润 这里的年初未分配利润是否应该是合并日 2017 年 5 月 1 日的未分配利润数，而不是 1 月 1 日的未分配利润数？ 非常感谢！

回答人：chenyiwei
1 、购买日的首次折算无外币折算差额。 2 、按 5 月 1 日金额作为期初未分配利润。